【裁判字號】    90,交易,376
【裁判日期】    900906
【裁判案由】    過失傷害
【裁判全文】
臺灣高雄地方法院刑事判決                          九十年度交易字第三七六號
    公  訴  人  臺灣高雄地方法院檢察署檢察官
    被      告  丙○○
右列被告因過失傷害案件，經檢察官提起公訴（九十年度偵字第一八二四號），本院
判決如左：
    主  文
丙○○因過失傷害人，處有期徒刑月，如易科罰金，以佰元折算壹日。
    事  實
一、丙○○考領有普通大客車駕駛執照，於民國八十九年七月十七日晚上八時四十五
    分許，駕駛車牌號碼ＵＶ－七六六二號自用小客車，沿高雄縣鳳山市○○街由北
    往南方向行駛，途經該路與八德路三岔路口，當時號誌情形文勇街為閃光紅燈，
    八德路為閃光黃燈。詎其明知車輛行至無號誌而無交通警察指揮之交岔路口，支
    線道車應暫停讓幹線道車先行，且左轉彎時，不得佔用來車道搶先左轉，雖當時
    天色已晚且天候雨，然夜間有照明、視距良好、柏油路面濕潤無障礙或其他缺陷
    ，而依其智識、能力又無不能注意之情事，乃竟支線道車未暫停讓幹線道車先行
    ，即佔用來車道搶先左轉。適有乙○○騎乘之車牌號碼ＯＴＯ－三七０號重型機
    車，亦疏於注意，違反行車速度在市區道路不得超過四十公里之規定，貿然以四
    十至六十公里之時速，沿鳳山市○○路由東往西方向超速疾駛，亦行經該三岔路
    口，遭丙○○所駕駛之上開自用小客車佔用來車道左轉而正面撞及，致乙○○當
    場人車倒地，並因之受有右側髖骨開放性骨折之傷害。丙○○肇事後，於犯罪未
    被發覺前，主動報警且於現場等候，並向前往現場處理之警員承認肇事，自首而
    願接受裁判。
二、案經乙○○訴由台灣高雄地方法院檢察署檢察官偵查起訴。
    理  由
一、右揭因係閃紅燈之支線道車輛，未讓閃黃燈之幹線道車輛先行，且佔用來車道左
    轉彎而肇事致乙○○受傷等事實，迭據被告丙○○於警、偵訊及本院調查、審理
    時供承不諱，核與告訴人乙○○指訴之情節相符，並有道路交通事故調查報告表
    、肇事現場草圖及訪談紀錄表各一份，及事故現場與車損照片六幀附卷可稽。而
    告訴人因本件車禍受有如事實欄所載之傷害，亦有卷附驗傷診斷證明書一份可稽
    ，足徵被告前開自白與事實相符，堪予採信。
二、按車輛行至無號誌而無交通警察指揮之交岔路口，支線道車應暫停讓幹線道車先
    行；且左轉彎時，不得佔用來車道搶先左轉，道路交通安全規則第一百零二條第
    一項第二款、第四款分別定有明文。被告駕車依法本應負有前開注意義務，而依
    車禍發生當時天色雖晚且天候雨，然夜間有照明、視距良好、柏油路面濕潤無障
    礙或其他缺陷，而依其智識、能力又無不能注意之情事，乃竟疏未注意未停讓幹
    道車先行即佔用來車道搶先左轉，因之肇致本件事故，其有過失甚明。而告訴人
    因本件事故受有前揭傷害，已如前述，其所受傷害與被告之過失行為間，顯有相
    當因果關係。再按行車速度，應依標誌之規定，無標誌者，在市區道路，時速不
    得超過四十公里，道路交通安全規則第九十三條第一項第二款揭示甚明。告訴人
    乙○○於偵查及本院訊問中均弗承有超速行駛之事實，然據其於車禍發生後之八
    十九年七月十七日晚上九點三十分於警訪談時已明確承認當時車速為四十至六十
    公里一情，有道路交通事故談話紀錄表一紙附卷可佐（見偵卷第二十四頁），復
    經訪談員警甲○○到庭結證屬實（見本院九十年八月二十三日審判筆錄），告訴
    人乃於本院審理時改稱車速四十至五十公里云云，惟本院認仍應以其於警訊時坦
    承之車速較為真實可採，是告訴人有超速行駛之過失情事，亦可認定。又告訴人
    之過失並不能因此解免被告之過失刑責。再本件肇事原因經送台灣省高屏澎區車
    輛行車事故鑑定委員會鑑定結果，亦認定：「丙○○駕駛自小客車支線搶先左轉
    為肇事原因；乙○○駕駛重機車閃光黃燈岔路口超速行駛有違規定」等情，有該
    委員會九十年五月二十五日鑑定意見書函一份存卷可參。事證明確，被告過失傷
    害犯行，堪予認定。
三、核被告丙○○所為係犯刑法第二百八十四條第一項前段之過失傷害罪。被告肇事
    後，於警察機關尚未知悉犯罪事實及發覺犯罪人前，主動報警且在現場等候，並
    向現場處理之警員坦承肇事並願接受裁判一節，業有卷附道路交通事故調查報告
    表報案人欄載明係「被告：丙○○」一節明確，是被告上開所為合於刑法第六十
    二條前段自首之要件，應依法減輕其刑。審酌被告素行尚佳，有台灣高等法院被
    告全國前案紀錄表一份附卷可按，本次係因一時疏於注意而肇事，犯後坦承犯行
    不諱，態度良好，惟事後尚未與告訴人達成民事和解，賠償其損害，及告訴人超
    速行駛，亦與有過失，所受傷害程度等一切情狀，量處如主文所示之刑。又被告
    行為後，中華民國刑法第四十一條第一項業於九十年一月十日修正公布，同年月
    十二日生效，雖被告所犯為最重本刑二年以下有期徒刑之罪，且經本院量處有期
    徒刑三月，依其行為時即修正前刑法第四十一條之規定，所宣告之刑本得易科罰
    金，然其行為後刑法第四十一條既經修正，且修正後新法規定得宣告易科罰金之
    範圍，較修正前之舊法為廣，自應依刑法第二條第一項前段「從新從輕」原則，
    適用裁判時之法律即修正後之刑法第四十一條第一項之規定，併予諭知易科罰金
    之折算標準。
據上論斷，應依刑事訴訟法第二百九十九條第一項前段，刑法第二條第一項前段、第
二百八十四條第一項前段、第六十二條前段、修正後第四十一條第一項，罰金罰鍰提
高標準條例第一條前段、第二條，判決如主文。
本案經檢察官陳碧霞到庭執行職務。
中      華      民      國      九十      年      九      月     六     日
                                  臺灣高雄地方法院刑事第六庭
                                      審判長法  官    趙家光
                                            法  官    洪榮家
                                            法  官    林韋岑
右正本證明與原本無異。
如不服本判決，應於判決送達後十日內，向本院提出上訴狀。
                                            書記官    董明惠
中      華      民      國      九十      年      九      月     六     日
【附錄本案論罪科刑法條全文】
刑法第二百八十四條第一項：
  因過失傷害人者，處六月以下有期徒刑，拘役或五百元以下罰金。


司法院資訊處製作；財團法人民間司法改革基金會備份。
